【裁判字號】    97,易,1182
【裁判日期】    971223
【裁判案由】    傷害等
【裁判全文】
臺灣臺南地方法院刑事判決              97年度易字第1182號
公  訴  人  臺灣臺南地方法院檢察署檢察官
被      告  丁○○○
            丙○○
上列被告等因傷害等案件，經檢察官提起公訴（97年度偵字第44
07號），本院判決如下：
    主  文
丙○○犯公然侮辱罪，處拘役肆拾日，如易科罰金，以新臺幣壹
仟元折算壹日；又犯恐嚇危害安全罪，處拘役肆拾日，如易科罰
金，以新臺幣壹仟元折算壹日。應執行拘役柒拾日，如易科罰金
，以新臺幣壹仟元折算壹日。
丁○○○犯傷害罪，處拘役參拾日，如易科罰金，以新臺幣壹仟
元折算壹日。
    事  實
一、丙○○係臺南市安南區大安里里長，丁○○○係臺南市安南
    區大安發展協會理事長黃永田之配偶，丙○○與丁○○○二
    人於民國九十七年一月二十八日下午十三時許，在臺南市○○區○○街一八四巷二十四之一號大安里長青會內，因公物
    產權發生爭執，丙○○竟基於公然侮辱之犯意，在該多數人
    得共見共聞之場所，當眾以「幹你娘雞歪」、「幹你娘老雞
    歪」等不堪入耳詞句，公然辱罵丁○○○，足以貶損丁○○○之人格及社會評價。後又基於恐嚇犯意，對丁○○○恫稱
    ：「若整不死我，要讓大家死的很難看」等語，以此加害生
    命、身體之事恐嚇丁○○○，使丁○○○心生畏怖，致生危
    害於安全。丁○○○聽聞丙○○上開侮辱及恐嚇言詞後，即
    基於傷害人身體之犯意，出手推丙○○之右側肩膀，致丙○○受有右肩挫傷併淤腫（一乘一點五公分、二點五乘二點五
    公分、二乘二公分）之傷害。
二、案經丁○○○、丙○○分別訴由臺南市警察局第三分局報請
    臺灣臺南地方法院檢察署檢察官偵查起訴。
    理  由
壹、程序部分：
一、按被告以外之人於審判外之言詞或書面陳述，除法律有規定
    者外，不得作為證據，刑事訴訟法第一百五十九條第一項定
    有明文。查證人甲○○、乙○○於警詢及偵查中未經具結所
    為之陳述，均係被告以外之人於審判外之陳述，被告丙○○
    既不同意作為證據（見本院九十七年九月十七日準備程序筆
    錄第三頁），且無同法第一百五十九條之一至之五例外規定
    之適用，依上開規定，自均無證據能力。
二、證人即同案被告丙○○、丁○○○於警詢及偵查中關於被告
    丁○○○、丙○○所為之陳述，亦屬被告以外之人於審判外
    之陳述，且同案被告丙○○、丁○○○於偵查中所為陳述，
    均未經具結，被告丁○○○、丙○○二人復不同意以之作為
    證據，是證人即同案被告丙○○於警詢及偵查中關於被告丁○○○之證述，應不得採為認定被告丁○○○犯罪事實之證
    據，另證人即同案被告丁○○○於警詢及偵查中關於被告丙○○之證述，亦不得採為認定被告丙○○犯罪事實之證據。
三、至本判決所引用之其餘供述或非供述證據，被告丙○○、丁○○○二人於本案言詞辯論終結前，均未爭執其證據能力，
    本院審酌各該證據均非違法蒐證取得之證據，並無證據力明
    顯過低之情形，復經本院於審判期日就上開證據依法進行調
    查、辯論，依法應有證據能力。
貳、實體方面：
一、訊據被告丙○○、丁○○○固不否認於上揭時、地因公物產
    權發生爭執，且被告丙○○坦承有說「幹你娘雞歪」、「幹
    你娘老雞歪」、「若整不死我，要讓大家死的很難看」等言
    詞，另被告丁○○○亦坦承有推被告丙○○右肩之事實，惟
    均矢口否認有何前揭犯行，被告丙○○辯稱：伊有說那些話
    ，但是伊並無指名道姓，伊不是在罵丁○○○，也不是在恐
    嚇丁○○○云云；被告丁○○○則辯稱：丙○○一到現場就
    開始罵髒話，伊受不了才推他，並沒有打他，不知道丙○○
    為何會受傷云云。經查：
(一)被告丙○○與被告丁○○○及被告丁○○○之配偶黃永田因
    公物產權發生爭執，被告丙○○一到達位於臺南市○○區○○街一八四巷二十四之一號之大安里長青會時，即開始罵髒
    話一事，業經證人甲○○於本院審理中證述甚詳，並為被告
    丙○○所不爭執，則被告丙○○確實有於上開時、地口出前
    開不雅言詞之事實，足堪認定。雖被告丙○○辯稱：因為對
    方要告伊竊盜，所以才在很生氣的情況下脫口而出，但是伊
    並非針對丁○○○云云（見本院九十七年十二月九日審判筆
    錄第二十頁）；另證人即在場之警員己○○亦證述：被告丙○○進來後就有罵髒話，但是並未指名道姓等語（見上開審
    判筆錄第十一頁）。惟查，證人甲○○於本院審理時證述：
    「（問：丙○○到現場時說的髒話，是對誰說的？）他在罵
    的時候，我問他為何這麼大聲，他回應說不是在罵我，在場
    就那幾個人，黃永田夫婦、我、警員二人、劉慶海，不是在
    罵我，也不會罵警員，所以就是針對黃永田夫婦二人，但是
    沒有指名道姓」等語（見上開審判筆錄第十六頁）；參以證
    人己○○雖證述：被告丙○○辱罵髒話時並未指名道姓，然
    亦證稱：「（問：當時丙○○在跟誰吵架？）丁○○○」等
    語明確（見上開審判筆錄第十一頁），核與證人甲○○所證
    述：「黃永田在清點東西，主要是丁○○○跟丙○○在吵架
    」一節相符（見上開審判筆錄第十六、十七頁）。執此，被
    告丙○○當時既係與被告丁○○○吵架中，又口出「幹你娘
    雞歪」、「幹你娘老雞歪」等不雅言詞，縱其未指名道姓，
    但雙方既正爭執中，任何在旁與聞之人，均可明確知悉被告
    丙○○上開不雅言詞乃係針對被告丁○○○而為。再按「幹
    你娘雞歪」、「幹你娘老雞歪」等語，均為貶抑對方人格之
    言詞，被告丙○○以之責罵身為女姓之被告丁○○○，更有
    侮辱之意甚明；又被告丙○○辱罵被告丁○○○之地點，為
    大安里長青會，案發當時該處之大門已經打開，此部分事實
    亦據證人甲○○證述明確（見上開審判筆錄第十五頁），則
    被告丙○○於此多數人得以共見共聞之場合，公然以上揭言
    詞辱罵被告丁○○○，所為自構成刑法第三百零九條第一項
    之公然侮辱罪。
(二)被告丙○○又辯稱：伊並未恐嚇丁○○○云云。惟查，被告
    丙○○於本院審理時自承確有說：「若整不死我，要讓大家
    死的很難看」等語（見本院九十七年十二月九日審判筆錄第
    二十頁），核與證人甲○○於本院審理中證述：伊有聽到被
    告丙○○說「你們要整我，若整不死我，我會讓大家死的很
    難看」乙節相符（見上開審判筆錄第十九頁），則被告丙○○確有為上開恐嚇言詞足堪認定。復查，本件係肇因被告丙○○與案外人黃永田即被告丁○○○之配偶，雙方因公物產
    權發生爭執，案發當天乃係被告丁○○○之配偶黃永田認為
    被告丙○○涉嫌竊盜公物而報警處理，且被告丙○○一到大
    安里長青會時即口出不雅言詞，業如前述，由此可知被告丙○○當時之情緒確實極度不滿，則被告丙○○在此不滿之情
    境之下，復口出上開恐嚇言詞，衡情自亦係針對告訴人丁○○○及被告丁○○○之配偶黃永田二人。再查，被告丙○○
    於案發當時，主要係與被告丁○○○發生爭執，案外人黃永
    田當時乃係與己○○警員清點財物乙節，業經證人己○○及
    甲○○二人證述綦詳，且互核一致，已如前述，是由此益證
    被告丙○○所為上開恐嚇言詞，乃係針對與其爭執中之被告
    丁○○○而來無訛，從而，被告丙○○徒以其並未指名道姓
    圖卸刑責，自難認為可採。
(三)又被告丁○○○於聽聞被告丙○○上開公然侮辱及恐嚇言詞
    後，即出手推被告丙○○右肩一節，業經被告丙○○於本院
    審理中指訴甚詳，復為被告丁○○○所不爭執（見偵卷第四
    頁及本院九十七年九月十七日準備程序筆錄第四頁、九十七
    年十二月九日審判筆錄第二十四頁），並有被告丙○○提出
    之董哲樑骨外科診所診斷證明書一紙附卷足憑。且觀諸上開
    診斷證明書所載，被告丙○○受有右肩挫傷併淤腫（一乘一
    點五公分、二點五乘二點五公分、二乘二公分）之受傷部位
    及傷勢以查，確與被告丙○○前揭指述相符；再者，被告丙○○與被告丁○○○發生爭執在先，則被告丁○○○在盛怒
    之下，徒手用力推被告丙○○之右肩，因此造成被告丙○○
    之右肩受有前揭挫傷及淤腫，客觀上亦無違反一般經驗法則
    ，從而，被告丙○○指稱上開傷勢，係遭被告丁○○○以手
    推而造成一節，應堪認定，被告丁○○○辯稱被告丙○○所
    受之前揭傷勢並非伊所造成，不知丙○○之傷從何而來云云
    ，亦無足採。
(四)綜上，本件事證明確，被告丙○○、丁○○○二人所犯前揭
    犯行，均堪認定，應依法論科。
二、核被告丙○○所為，係犯刑法第三百零九條第一項之公然侮
    辱罪及同法第三百零五條之恐嚇危害安全罪；被告丁○○○
    所為，則係犯刑法第二百七十七條第一項之傷害罪。被告丙○○所犯上開二罪間，犯意各別，罪名不同，應分論併罰。
    爰審酌被告丙○○、丁○○○二人未能以理性解決紛爭，被
    告丙○○先以不雅言詞辱罵、並恐嚇被告丁○○○，造成被
    告丁○○○受有心理及精神上之傷害，惟被告丁○○○因不
    堪遭受被告丙○○之言詞辱罵及恐嚇，即率爾以暴力相向，
    出手推被告丙○○，致被告丙○○受有右肩挫傷併淤腫之傷
    害，徒增社會暴戾之氣，暨被告丙○○固承認口出上開不雅
    及恐嚇言詞、另被告丁○○○亦承認有出手推被告丙○○之
    事實，惟均否認犯罪等一切情狀，分別量處如主文所示之刑
    ，並諭知易科罰金之折算標準，被告丙○○部分，並定其應
    執行刑及諭知易科罰金之折算標準。
據上論斷，應依刑事訴訟法第二百九十九條第一項前段，刑法第
二百七十七條第一項、第三百零五條、第三百零九條第一項、第
五十一條第六款、第四十一條第一項前段，刑法施行法第一條之
一，判決如主文。
本案經檢察官戊○○到庭執行職務。
中    華    民    國    97    年    12    月    23    日
                  刑事第十一庭  法  官  孫淑玉
以上正本證明與原本無異
如不服本判決應於收受本判後10日內向本院提出上訴書狀，並應
敘述具體理由。其未敘述上訴理由者，應於上訴期間屆滿後20日
內向本院補提理由書狀（均須按他造當事人之人數附繕本）「切
勿逕送上級法院」。
                                書記官  方秀貞
中    華    民    國    97    年    12    月    23    日
附錄本案論罪科刑法條：
中華民國刑法第277條
（普通傷害罪）
傷害人之身體或健康者，處3年以下有期徒刑、拘役或1千元以下
罰金。
犯前項之罪因而致人於死者，處無期徒刑或7年以上有期徒刑；
致重傷者，處3年以上10年以下有期徒刑。
中華民國刑法第305條
（恐嚇危害安全罪）
以加害生命、身體、自由、名譽、財產之事，恐嚇他人致生危害
於安全者，處2年以下有期徒刑、拘役或3百元以下罰金。
中華民國刑法第309條
（公然侮辱罪）
公然侮辱人者，處拘役或 3 百元以下罰金。
以強暴犯前項之罪者，處1年以下有期徒刑、拘役或5百元以下罰
金。


司法院資訊處製作；財團法人民間司法改革基金會備份。
